臺灣高雄地方法院民事判決　　　　　　　　　　　　九十三年度簡上字第一八一號
　　上　訴　人　乙○○
　　訴訟代理人　丙○○
　　被上訴　人　丁○○
當事人間請求損害賠償事件，上訴人對於民國九十三年六月二十一日本院高雄簡易庭
九十三年度雄簡字第一八四一號第一審判決提起上訴，本院民國九十三年九月九日言
詞辯論終結，判決如下：
    主      文
上訴駁回。
第二審訴訟費用由上訴人負擔。
    事      實
甲、上訴人方面：
一、聲明：
  (一)原判決廢棄。
  (二)被上訴人應同意上訴人偕同修繕人員攜帶機具進入門牌號碼高雄市楠梓區○○○
    路十八之一號之臥室浴室進行修繕。
  (三)被上訴人應給付上訴人新臺幣（下同）五萬六千元。
  (四)被上訴人應給付上訴人八千元，及自起訴狀繕本送達翌日起至清償日止，按年息
    百分之五計算之利息。
  (五)第一、二審訴訟費用由被上訴人負擔。
二、陳述：除與原審判決書所載者相同茲予引用外，補稱：
    上訴人於原審訊問門牌號碼高雄市楠梓區○○○路十八之一號（以下簡稱系爭房
    屋）之臥室浴室目前是否仍漏水時，固答稱：「現在已不漏水。」等語，然此係
    因被上訴人目前已無使用該臥室浴室洗澡所致，因被上訴人一再拒絕上訴人進入
    測試，故無法確認目前是否已無漏水現象。
三、證據：援用原審之立證方法，另聲請訊問證人甲○○。
乙、被上訴人方面：
一、聲明：
  (一)上訴駁回。
  (二)第二審訴訟費用由上訴人負擔。
二、陳述：除與原審判決書所載者相同茲予引用外，補稱：
    被上訴人目前仍有使用系爭房屋之臥室浴室洗澡，並無漏水之現象，且上訴人所
    稱之床墊，僅係遭水滲濕，並未損壞。
三、證據：援用原審之立證方法。
    理      由
一、上訴人起訴主張：上訴人所有門牌號碼高雄市楠梓區○○○路十八號房屋（一樓
    ），與被上訴人所有之系爭房屋（二樓）為上下樓層，被上訴人於民國九十二年
    八月間購得系爭房屋後，曾進行地板清掃工作，然因系爭房屋地板漏水，造成上
    訴人所有前開房屋天花板滲水，而污損上訴人所有價值八千元之床墊一個。另被
    上訴人於九十二年十月間僱工整修系爭房屋，又因施工不當造成上訴人所有前開
    房屋之浴室上方天花板滲水，經上訴人多次要求進入系爭房屋檢測修繕，均為上
    訴人所拒，上訴人預估此部分之修繕費用為五萬六千元，被上訴人既已拒絕上訴
    人進入修繕，並表明不願負擔此部分費用之意，上訴人自有就此提起將來給付之
    訴之必要。爰依侵權行為之法律關係及公寓大廈管理條例第六條第一項第二款之
    規定，請求(一)被上訴人應同意上訴人偕同修繕人員攜帶機具進入系爭房屋之臥室
    浴室進行修繕。(二)被上訴人應給付上訴人五萬六千元。(三)被上訴人應給付上訴人
    八千元，及自起訴狀繕本送達翌日起至清償日止，按年息百分之五計算之利息等
    語。
二、被上訴人則以：被上訴人於購得系爭房屋後，因系爭房屋有漏水現象，已先後二
    次僱工整修，目前已無漏水現象，且被上訴人目前仍有使用系爭房屋之浴室洗澡
    ，並非如上訴人所言，係因被上訴人已無使用該浴室故未漏水，另上訴人所稱之
    床墊僅係遭水滲濕，經上訴人日曬後已可恢復使用，並未損壞等語資為抗辯。
三、上訴人主張被上訴人所有之系爭房屋浴室漏水，經預估其修繕費用為五萬六千元
    ，及其所有價值八千元之床墊一個，亦因系爭房屋地板漏水而污損之事實，固據
    其提出照片及估價單為證，然此業為被上訴人所否認，並以前開情詞置辯。是本
    件應審究者為：(一)系爭房屋目前是否仍有漏水現象？(二)上訴人是否因系爭房屋漏
    水致其所有床墊一個遭污損？茲將本院之判斷分述如下：
  (一)系爭房屋目前是否仍有漏水現象？
    (1)被上訴人主張其於購買系爭房屋後，已先後二次僱工整修漏水部分，系爭房屋
      浴室目前已無漏水現象一情，為兩造所不爭執，復經證人甲○○到庭結證屬實
      （參見本院九十三年八月二十四日準備程序筆錄），自堪信為真實。至上訴人
      雖另稱此係因被上訴人目前已無使用該浴室所致云云，然按「民事訴訟如係由
      原告主張權利者，應先由原告負舉證之責，若原告先不能舉證，以證實自己主
      張之事實為真實，則被告就其抗辯事實即令不能舉證，或其所舉證據尚有疵累
      ，亦應駁回原告之請求。」最高法院十七年上字第九一七號判例參照，因之，
      被上訴人於購買系爭房屋後，因系爭房屋漏水一事，既確已先後二次僱工整修
      ，系爭房屋之浴室目前事實上亦確無再滲水滴入上訴人所有前述房屋之情事，
      已如前述，則上訴人就其主張系爭房屋事實上並未完成修復，仍有滲漏水現象
      之事實，自負有舉證之責。惟查，上訴人就其此部分之主張，並未提出任何證
      據證明，且上訴人自陳係因被上訴人不同意上訴人進入檢測，故無法確認系爭
      房屋是否確已不會漏水等語，更可見上訴人主張系爭房屋仍有漏水一情，純屬
      出乎上訴人主觀之臆測，自無足採信。
    (2)從而，公寓大廈管理條例第六條第一項第三款固規定他住戶因維護、修繕專有
      部分、約定專用部分或設置管線，必須進入其專有部分或約定專用部分時，住
      戶不得拒絕，然此等住戶有容忍他住戶進入其專有部分、約定專用部分之義務
      ，自當係他住戶之專有部分、約定專用部分有修繕之必要，且需進入住戶之專
      有部分、約定專用部分始得為之為前提，系爭房屋目前既已無滲漏水之現象，
      已如前述，則上訴人自無進入被上訴人住家進行修繕之必要，被上訴人亦無容
      忍上訴人進入之義務，是上訴人請求被上訴人同意其進入修繕部分，自屬無據
      ，應予駁回。
    (3)又按「將來給付之訴，以債權已確定存在，僅請求權尚未到期，因到期有不履
      行之虞，為其要件。將來之薪金請求權，可能因受僱人離職或職位變動或調整
      薪金，而影響其存在或範圍，並非確定之債權。原審就被上訴人請求給付未到
      期薪金部分，遽予准許，自有未合。」最高法院八十六年度台上字第一三八五
      號裁判參照。查，系爭房屋目前已無漏水現象一節，已如前述，是上訴人顯未
      對被上訴人存有何等債權，揆諸前開裁判意旨，上訴人自無提起將來給付之訴
      之餘地，是上訴人預為請求將來如果漏水之修繕費用五萬六千元部分，亦屬無
      據。
  (二)上訴人是否因系爭房屋漏水致其所有床墊一個遭污損？
    按當事人主張有利於己之事實者，就其事實有舉證之責任，民事訴訟法第二百七
    十七條前段定有明文，上訴人主張因系爭房屋漏水致其所有價值八千元之床墊一
    個遭損壞之事實，既為被上訴人所否認，則上訴人自應就其床墊確已損壞及其損
    害額為舉證。查，證人甲○○雖到庭證稱：曾聽上訴人說過床墊因樓上漏水損壞
    ，並有看到上訴人將床墊拿出曬等語，被上訴人亦不否認上訴人確曾因系爭房屋
    漏水致床墊滲濕而將床墊拿出去曝曬，惟此僅能證明上訴人所有之床墊確有遭滲
    濕之情，並不足以證明系爭床墊已經損壞而無法使用，且上訴人就其主張損害額
    確有八千元一節，亦無法提出任何證據為舉證，上訴人此部分之主張，自無可採
    。因之，上訴人既無法證明系爭床墊已經損壞及其損害額，則其請求被上訴人應
    賠償其床墊損失八千元部分，自屬無據，應予駁回。
四、綜上所述，系爭房屋目前既已無漏水之現象，則上訴人請求被上訴人應同意其進
    入修繕，自無理由，而上訴人對其主張床墊損壞之事實及其損害額既未能舉證，
    則其請求被上訴人賠償此部分之床墊費用八千元，及自起訴狀繕本送達翌日起至
    清償日止，按年息百分之五計算之利息，亦無理由，原審本於上開理由，而為上
    訴人敗訴之判決，即屬正當而無違誤；另系爭房屋目前既已無漏水之現象，上訴
    人顯未對被上訴人存有何等債權，其據此提起將來給付之訴，請求被上訴人給付
    修繕費用五萬六千元，自亦屬無據，原審就此部分所為上訴人敗訴之判決，所持
    之理由雖有不同，然其結果並無二致，上訴意旨指陳原審判決不當，請求廢棄，
    並無理由，應予駁回。
五、結論：本件上訴為無理由，依民事訴訟法第四百三十六條之一第三項、第四百四
    十九條第一項、第二項、第七十八條，判決如主文。
中　　　華　　　民　　　國　　九十三　　年　　　九　　　月　　 十六 　　日
　　　　　　　　　　　　　　　　　　臺灣高雄地方法院民事第二庭
~B審判長法官　楊富強
~B法　　　官　楊國祥
~B法　　　官　曾淑娟
右為正本係照原本作成
本判決不得上訴
中　　　華　　　民　　　國　　九十三　　年　　　九　　　月　　 十六 　　日
~B法院書記官　林宜正
